臺灣雲林地方法院刑事判決　　　　　　 95年度簡上字第193號
上　訴　人　丙○○
即　被　告
上列上訴人即被告因竊盜案件，不服本院虎尾簡易庭95年度虎簡
字第465 號中華民國95年10月19日第一審判決（原聲請簡易判決
處刑書案號：95年度偵字第4787號）提起上訴，本院管轄第二審
之合議庭判決如下：
    主  文
上訴駁回。
    犯  罪  事  實
一、丙○○意圖為自己不法所有，於民國95年9 月18日17時10分
    許，在雲林縣元長鄉○○村○○段712 地號之秧苗場內，以
    徒手方式竊取甲○○○所有，埋設於地下之電纜線2 段（8
    ㎡x3C 長度2.2 公尺、5 ㎡x2C 長度5.3 公尺），得手後據
    為己有，嗣經甲○○○發現後報警當場查獲。
二、案經甲○○○訴由雲林縣警察局虎尾分局報告臺灣雲林地方
    法院檢察署檢察官偵查後聲請簡易判決處刑。
    理  由
一、訊據被告雖坦承於上開時、地拿取甲○○○所有電纜線2 段
    之事實，然矢口否認有竊盜犯意，並辯稱：是誤以為電纜線
    為無主物，所以才拾取，本以為是沒有人要的東西，不知道
    會變這樣云云。然查：
（一）證人甲○○○於本院審理中證稱：95年9 月18那天當場看
      到被告在拉電線，因為電線埋在土裡很緊，當時他沒有拿
      工具，沒有看到是他剪斷的。員警來的時候，被告已經把
      那2 條電纜線放在他的車子邊等情。依據證人上開證述，
      被告進入甲○○○之秧苗場，將深埋在地下之電纜線拔起
      ，顯然已經破壞所有人原來的支配管領狀態。且電纜線既
      係他人埋設於自己所經營之秧苗場地下，並非隨意棄置路
      旁，則其必屬於他人所有之物，絕非無主物品，亦顯然可
      見。
（二）再據警卷內所附現場照片，被告所拔取之電纜線，其切點
      均簇新清晰，外露之內部電線亦無鏽蝕斑駁跡象，顯然該
      電纜線係新近方遭人剪切，並非原所有人經久不用之廢棄
      物，被告既以撿拾舊貨為生，自可明白辨識。
（三）因此，被告上開所辯，誤以為是無主物云云，顯係卸責之
      詞，並不足採信，此外復有贓物認領保管單、相片等在卷
      足資佐證，被告犯行應可認定。
二、核被告丙○○所為，係犯刑法第320 條第1 項之普通竊盜罪
    。本件原審判決認被告罪證明確，依刑事訴訟法第449 條第
    1 項前段、第454 條第2 項，刑法第320 條第1 項、第41條
    第1 項前段、刑法施行法第1 條之1 ，並審酌被告之素行、
    犯罪動機、手段、所生危害、智識程度等一切情狀，量處被
    告拘役50日，如易科罰金，以新臺幣1,000 元折算一日，經
    核其認事、用法及量刑均無不當。被告上訴否認犯罪，為無
    理由，應予駁回。
據上論斷，應依刑事訴訟法第455 條之1 第1 項、第3 項、第
368 條，判決如主文。
本案經檢察官乙○○到庭執行職務
中　　華　　民　　國　　96　　年　　1 　　月　　18　　日
                  刑事第三庭    審判長法  官 劉 國 賓
                                      法  官 廖 淑 華
                                      法  官 王 素 珍
以上正本證明與原本無異。
不得上訴。
                                      書記官 李 達 成
中　　華　　民　　國　　96　　年　　1 　　月　　18　　日
